臺灣臺中地方法院刑事裁定
110年度單禁沒字第598號
聲  請  人  臺灣臺中地方檢察署檢察官
被      告  温鋒森



上列聲請人因被告違反毒品危害防制條例案件（110年度毒偵字
第2213號），聲請單獨宣告沒收（110年度聲沒字第467號），本
院裁定如下：
    主    文
扣案之第二級毒品甲基安非他命柒包（驗餘總淨重肆點捌玖玖捌
公克，含包裝袋柒只）均沒收銷燬。
    理    由
一、聲請意旨略以：本件被告温鋒森基於施用第二級毒品甲基安
    非他命之犯意，於民國108年11月10日5時許，在其臺中市○○
    區○○路000號住處，以玻璃球燒烤吸食煙霧之方式（聲請書
    誤載為於108年11月12日17時35分許為警採尿時回溯96小時
    内之某時，在不詳地點，以不詳方式施用），施用第二級毒
    品甲基安非他命1次。嗣於108年11月12日16時45分許，駕駛
    車牌號碼0000-00號自用小客車，行經臺中市北區文昌東一
    街與北平路2段交岔路口，因另案通緝為警逮捕並執行附帶
    搜索，當場扣得其所持有之第二級毒品甲基安非他命7包（
    驗餘總淨重4.8998公克）、吸食器1組；復於同日17時35分
    許，經警徵得其同意，採集其尿液送驗，結果呈安非他命、
    甲基安非他命陽性反應，始查悉上情。因被告施用毒品之犯
    行，業由臺灣臺中地方檢察署檢察官以110年度毒偵字第221
    3號為不起訴處分確定，上開扣案之驗餘第二級毒品甲基安
    非他命7包（108年度安保字第1490號），因屬違禁物，爰依
    刑法第38條第1項、第40條第2項及毒品危害防制條例第18條
    第1項前段規定，聲請宣告沒收銷燬之等語。
二、按違禁物，得單獨宣告沒收，刑法第40條第2項定有明文。
    又查獲之第二級毒品，不問屬於犯罪行為人與否，均沒收銷
    燬之，毒品危害防制條例第18條第1項前段亦有明文規定。
    另違禁物未經裁判沒收者，得由檢察官聲請法院以裁定沒收
    之，司法院18年院字第67號、30年院字第2169號解釋可資參
    照。
三、經查：
  ㈠本件被告温鋒森基於施用第二級毒品甲基安非他命之犯意，
    於108年11月10日5時許，在其臺中市○○區○○路000號住處，
    以玻璃球燒烤吸食煙霧之方式，施用第二級毒品甲基安非他
    命1次。其前因另案施用第二級毒品甲基安非他命案件，經
    臺灣臺中地方檢察署檢察官以108年度毒偵字第2526號提起
    公訴，於本院108年度易字第2784號審理中依法發布通緝，
    嗣於108年11月12日17時5分為警緝獲並為附帶搜索時，當場
    扣得本案之第二級毒品甲基安非他命7包（驗餘總淨重4.899
    8公克）、吸食器1組（業經同署檢察官處分廢棄），並得其
    同意而採尿送驗，乃查悉本件上情，並由同署檢察官以108
    年度毒偵字第4226號提起公訴，經本院以109年度易字第460
    號判決公訴不受理確定，再經同署檢察官以110年度毒偵字
    第2213號加以偵辦。嗣被告因上開另案通緝案件，經本院以
    109年度易緝字第235號裁定令入勒戒所為觀察、勒戒，抗告
    後經臺灣高等法院臺中分院以110年度抗字第550號裁定駁回
    抗告確定，於觀察、勒戒後，因認無繼續施用毒品傾向，於
    110年9月14日執行完畢釋放出所，而該署檢察官認被告本件
    犯行係在上開保安處分執行完畢前所為，受其效力所及，而
    以110年度毒偵字第2213號為不起訴處分確定等情，業據本
    院核閱同署108年度毒偵字第4226號、108年度核交字第3365
    號、110年度毒偵字第2213號、本院109年度易字第460號卷
    宗屬實。
  ㈡扣案之透明結晶7包經送請衛生福利部草屯療養院鑑定結果，
    均檢出第二級毒品甲基安非他命成分（驗餘總淨重4.8998公
    克），有衛生福利部草屯療養院108年11月26日草療鑑字第1
    081100356號鑑定書在卷可考（見108年度核交字第3365號卷
    第21至23頁），足認確屬毒品危害防制條例第2條第2項第2
    款所稱之第二級毒品甲基安非他命無訛，乃違禁物，不問屬
    於犯罪行為人與否，應依毒品危害防制例第18條第1項前段
    規定宣告沒收銷燬之，而上開扣案盛裝第二級毒品甲基安非
    他命之包裝袋7只，無論如何分離，袋內均有極微量之毒品
    殘留而無法析離，足認扣案裝有上開甲基安非他命之包裝袋
    ，應整體視為第二級毒品甲基安非他命，亦屬違禁物，應併
    予沒收銷燬之，本件聲請人聲請單獨宣告沒收銷燬，經核並
    無不合，應予准許。
  ㈢至被告雖否認上開扣案第二級毒品甲基安非他命7包為其所有
    ，辯稱：是遭查獲時之同車友人高御鑫所有等語。然被告既
    經查獲有上開施用第二級毒品甲基安非他命犯行，且上開甲
    基安非他命7包係分別自被告隨身攜帶之黑色斜背包及所駕
    駛其母親之車號0000-00號車內扣得等情，經被告供承在卷
    （見108年度毒偵字第4226卷第51至52頁、第175頁、109年
    度易字第460號卷第165頁），並有員警職務報告、臺中市政
    府警察局第六分局搜索、扣押筆錄暨扣押物品目錄表、員警
    密錄器影像截圖、車輛詳細資料報表在卷可稽（見108年度
    毒偵字第4226號卷第43頁、第73至77頁、第81至85頁、第14
    5頁），堪認上開物品與被告有相當程度之關連，且屬違禁
    物，揆諸上揭規定，不問屬於犯罪行為人與否，本均應宣告
    沒收銷燬，並得單獨宣告沒收（臺灣高等法院臺中分院110
    年度抗字第555號、106年度抗字第548號裁定意旨參照），
    是本院自依應依首揭規定，宣告沒收銷燬之；另毒品危害防
    制條例第18條第1項前段為刑法第38條第1項之特別規定，自
    應優先適用，聲請意旨援引刑法第38條第1項規定，容有疏
    誤，然本院不受檢察官聲請書所載法條限制（臺灣高等法院
    暨所屬法院98年法律座談會刑事類提案第39號研討結果參照
    ），自無礙本院核准聲請之合法性。均併此敘明。
四、依刑事訴訟法第455條之36第2項，毒品危害防制條例第18條
    第1項前段，刑法第40條第2項，裁定如主文。
中　　華　　民　　國　　110 　年　　11　　月　　9 　　日
                  刑事第十四庭  法  官  黃司熒
上正本證明與原本無異。
如不服本裁定，應於收受送達後5日內向本院提出抗告狀。（應
附繕本）
                                書記官  林雅慧
中　　華　　民　　國　　110 　年　　11　　月　　9 　　日